臺灣基隆地方法院刑事判決　　　　　　　94年度交易字第48號
公　訴　人　臺灣基隆地方法院檢察署檢察官
被　　　告　乙○○
上列被告因過失致死案件，經檢察官提起公訴（94年度偵字第10
37號），本院合議庭裁定由受命法官獨任進行審判，經改依簡式
審判程序審理後判決如下︰
    主  文
乙○○因過失致人於死，處有期徒刑捌月。
    事  實
一、乙○○（原名李源水）前因違反麻醉藥品管理條例案件、槍
    砲彈藥刀械管制條例案件，經臺灣高等法院判處有期徒刑 5
    年2 月、4 月、10月，定應執行刑為有期徒刑6 年2 月；又
    因偽造有價證券案件，經臺灣宜蘭地方法院判處有期徒刑 4
    年確定，上開案件接續執行，於民國92年10月29日假釋出監
    。詎其於假釋中之94年2 月25日下午4 時許，駕駛G5─4203
    號自用小客車，搭載趙美英，沿台二線省道，由宜蘭往基隆
    方向行駛，行經台二線79.8公里處（臺北縣瑞芳鎮路段○○○道，該路段係雙向二車道，劃有雙黃線之分向限制線，本
    應注意依速限行駛，且行經彎道應減速慢行，作隨時停車之
    準備，並不得駛入來車之車道內，當時雖為雨天，然有日間
    自然光線，路面無缺陷且無障礙物，視距良好，並無不能注
    意之情形，竟疏未注意，超速行駛，致車輛於轉彎時失控，
    跨越分向限制線，駛入對向車道內，適有甲○○駕駛IV─78
    95號自用小客車，搭載丁○○，由基隆往宜蘭方向行駛至上
    開路段，乙○○所駕自用小客車右側車身撞擊甲○○所駕之
    自用小客車左前車頭，致趙美英頭部及腹部撞擊車身，經送
    往臺灣礦工醫院急救後，因顱內出血，於94年2 月25日下午
    4 時50分死亡，並致甲○○受有右膝（3X5 公分）撕裂傷、
    右足部挫傷腫瘀青、前胸痛及下巴擦傷併瘀青之傷害，及丁○○受有前胸挫傷、右髖處瘀青、左手腕瘀青之傷害。乙○○於肇事後有偵查權限之公務員或機關發覺其犯罪嫌疑前，
    停留在現場向到場處理之警員坦承為肇事人，並接受裁判。
二、案經趙美英之姐趙美智、甲○○及丁○○訴由臺北縣政府警
    察局瑞芳分局移送臺灣基隆地方法院檢察署檢察官偵查後起
    訴。
    理  由
壹、程序事項
    本件被告乙○○所犯者非為死刑、無期徒刑、最輕本刑為 3
    年以上有期徒刑之罪或高等法院管轄第一審案件，其於準備
    程序進行中，先就被訴事實為有罪之陳述，經告知其簡式審
    判程序之旨，並聽取公訴人、被告之意見後，本院業已依刑
    事訴訟法第273 條之1 第1 項之規定，裁定由受命法官獨任
    以簡式審判程序進行本案之審理。
貳、實體事項
一、上揭事實，迭據被告於警詢、檢察官偵查及本院審理中坦承
    不諱，核與告訴人即被害人甲○○、丁○○於警詢、檢察官
    偵查中之指述大致相符，並有道路交通事故現場圖、道路交
    通事故調查報告表(一)(二)、現場照片13張、汽車毀損照片20張
    附卷可參。而被害人趙美英因本件車禍受有事實欄所示之傷
    害，經送往臺灣礦工醫院急救後，因顱內出血不治死亡，業
    經臺灣基隆地方法院檢察署檢察官督同檢驗員相驗屬實，製
    有相驗筆錄、相驗照片18張、相驗屍體證明書在卷可憑；告
    訴人甲○○、丁○○分別受有如事實欄所示之傷害，則有臺
    灣礦工醫院甲種診斷證明書2 紙在卷可憑，被告上開自白核
    與事實相符，堪可採信。按駕駛人駕駛汽車，應遵守道路交
    通標誌、標線、號誌之指示；又汽車行經彎道，應減速慢行
    ，作隨時停車之準備，且在劃有分向限制線之路段，不得駛
    入來車之車道內，道路交通安全規則第90條前段、第93條第
    1 項第3 款及第97條第2 款分別定有明文。觀諸卷附道路交
    通事故現場圖、道路交通事故調查報告表及現場照片等，本
    案事故發生地點係一彎道，且設有分向限制線，限速60公里
    ，當時雖為雨天，然係日間有自然光線，路面無缺陷且無障
    礙，視距良好，並無使被告不能注意減速慢行之情形，詎被
    告竟疏未注意及此，以超越行車速限之每小時65至70公里之
    速度，駕車行經上揭彎道，因超速失控，致跨越分向限制線
    ，衝入對向車道，而撞擊對向車道由告訴人甲○○所駕駛之
    自用小客車，被告對本件車禍之發生有過失至為明確，台灣
    省台北縣區車輛行車事故鑑定委員會、臺灣省車輛行車事故
    覆議鑑定委員會均同此鑑定，有台灣省台北縣區車輛行車事
    故鑑定委員會94年5 月25日北縣鑑字第0945180407號函附之
    北縣鑑字第940407號鑑定意見書、臺灣省車輛行車事故覆議
    鑑定委員會94年8 月11日府覆議字第0940100512號函各1 份
    在卷可憑，被告之過失與被害人趙美英之死亡結果及告訴人
    甲○○、丁○○之傷害結果間均具有相當因果關係。綜上所
    陳，本案事證明確，被告過失致人於死及過失傷害罪之犯行
    均堪認定，應依法論科。
二、核被告乙○○所為，係犯刑法第276 條第1 項之過失致人於
    死罪及第284 條第1 項前段之過失傷害罪。被告以一個駕車
    過失行為，使被害人趙美英死亡、告訴人甲○○及丁○○受
    傷，同時觸犯上開二罪名，係想像競合犯，應依刑法第55條
    之規定，從一重之刑法第276 條第1 項過失致人於死罪處斷
    。被告於肇事後，未經有偵查權限之公務員或機關發覺其犯
    嫌前，在事故現場向到場處理之警員宋澋明自承犯行，進而
    接受偵查、審判，此有臺北縣政府警察局瑞芳分局道路交通
    事故肇事人自首情形紀錄表1 紙在卷可按，爰依刑法第62條
    前段之規定減輕其刑。本院審酌被告過失程度，被害人趙美
    英因車禍死亡之結果、告訴人甲○○、丁○○所受之傷勢及
    被告犯後雖坦承罪行，然尚未與被害人趙美英之家屬及告訴
    人甲○○及丁○○達成和解等一切情狀，量處如主文所示之
    刑。
據上論斷，應依刑事訴訟法第273 條之1 第1 項、第299 條第 1
項前段，刑法第276 條第1 項、第284 條第1 項前段、第55條、
第62條前段，罰金罰鍰提高標準條例第1 條前段，判決如主文。
本案經檢察官丙○○到庭執行職務。
中　　華　　民　　國　　94　　年　　12　　月　　30　　日
                  刑事第二庭法  官  劉桂金
以上正本證明與原本無異。
對於本件判決如有不服，應於收受送達後10日內，向本院提出上
訴書狀，上訴於臺灣高等法院，並按他造當事人之人數附具繕本
。
中　　華　　民　　國　　94　　年　　12　　月　　30　　日
                            書記官  丁文宏
附錄論罪法條：
刑法第276條第1項
因過失致人於死者，處 2 年以下有期徒刑、拘役或 2 千元以下
罰金。
刑法第284條第1項
因過失傷害人者，處 6 月以下有期徒刑、拘役或 500 元以下
罰金，致重傷者，處1 年以下有期徒刑、拘役或500 元以下罰金
。
